臺灣高等法院高雄分院刑事裁定　　　　　　　　　　九十一年度聲再字第一四七號
　　聲　請　人
　　即受判決人　甲○○
右列聲請人因違反槍砲彈藥刀械管制條例等案件，對於本院八十六年度上更一字第二
七０號中華民國八十七年三月十日確定判決（臺灣高雄地方法院八十五年度重訴字第
二八號、臺灣高雄地方法院檢察署八十四年度偵字第六四七一、六四七三、九五一九
號），聲請再審，本院裁定如左：
      主  文
再審之聲請駁回。
      理  由
一、聲請意旨略以：原確定判決認定聲請人曾非法持有手槍及妨害自由罪行，判處有
    期徒刑五年確定。然本案查扣手槍非聲請人所有，聲請人亦未持有，僅係聲請人
    帶警方人員在深水溝取獲，該手槍無聲請人指紋比對，且本案聲請人毫無犯罪所
    得，反觀本件告訴人鄭文玉係經營賭場詐賭者，係受益人而非被害人，不應受法
    律保護，另聲請人並無妨害自由或強制罪，且原確定判決有理由矛盾等情，認係
    出現新事實，發現確實之新證據，據以聲請再審云云。
二、查有罪之判決確定後，為受判決人之利益聲請再審，必其聲請之理由合於刑事訴
    訟法第四百二十條第一項所定情形者，即有(1)原判決所憑證物已證明其為偽造或
    變造者；(2)原判決所憑之證言或通譯已證明其為虛偽者；(3)受有罪判決之人，已
    證明其係被誣告者；(4)原判決所憑之通常法院或特別法院之裁判已經確定裁判變
    更者；(5)參與原判決或前審判決或判決前所行調查之法官或參與偵查或起訴之檢
    察官，因該案件犯職務上之罪已經證明者，或因該案件違法失職已受懲戒處分，
    足以影響原判決者；(6)已發現確實之新證據，足認受有罪判決之人應受無罪、免
    訴或輕於原判決所認罪名之判決者之情形之一，及同法第四百二十一條有足以影
    響於判決之重要證據漏未審酌者，始准許之。並無以發現新事實得為再審之理由
    。而刑事訴訟法第四百二十條第一項第六款所謂發見新證據，係指該證據當於事
    實審法院判決前已經存在，為法院及當事人所不知及調查斟酌，而於判決事後始
    經發見者而言，該證據之成立並非在判決確定之後始成立，且該證據必須毋須經
    調查程序，或經原法院不採者，並顯然可認為確實足以動搖原確定判決，而為受
    判決人有利之判決者為限，聲請人據之聲請再審，必先提出該「證據」供法院審
    酌。經查，本件原確定判決對聲請人（即受判決人甲○○）確有非法持有手槍、
    妨害自由、傷害罪行，係以：「聲請人之自白，核與告訴人鄭文玉指訴情節相符
    ，而聲請人前後與受託之葉春生、吳癸郎出面解決伊與告訴人間之賭債糾紛等情
    ，亦經證人葉春生、吳癸郎等人分別於警訊及偵審中證述屬實；案外人卓天祥受
    共犯黃榮添之託，前往指定地點取款時為警查獲之事實，亦據證人卓天祥於警訊
    及審理中證述屬實；告訴人同居女友王金鑾經與告訴人電話聯絡及吳癸郎之告知
    ，籌款五百萬元，並事先報警，經警授意持五百萬元前往交款時，為警逮獲卓天
    祥等情，亦經證人王金鑾於警訊及偵審中證述無訛，復有和解書、贓物領據各一
    紙、存摺影本一份、起獲槍彈、相關被告、及現場照片計四十二幀、電話監聽譯
    文、通話紀錄各一份附卷可稽、並有鐵棍一支、九ＭＭ半自動手槍一把（含彈匣
    ）、九ＭＭ制式子彈六顆（經鑑驗試射三顆）扣案可佐，告訴人受有前開傷害，
    並有診斷證明書一紙附卷可憑，且上開槍彈經送內政部警政署刑事警察局鑑定結
    果，該把手槍係美國史密斯威森廠口徑九ＭＭ半自動手槍，槍號為ＶＡＵ四二０
    一號，槍管內具五條右旋來復線，機械性能良好，認具殺傷力，至子彈六顆（經
    鑑驗試射三顆），均係九ＭＭ制式子彈，其結構完整，均認具有殺傷力等情，有
    該局八十四年三月三十一日刑鑑字第五九七二三號鑑驗通知書一附卷為憑」等情
    ，均已於原確定判決中詳予審酌、論斷，有該確定刑事判決書影本一份卷附足按
    ，而本件聲請人並無提出任何「證據」，供本院審酌是否符合刑事訴訟法第四百
    二十條第一項第六款所謂發見確實新證據要件，其餘所提聲請再審事項，核與上
    引刑事訴訟法第四百二十條第一項第一至第五款、第四百二十一條所定無一相符
    ，聲請人徒就原確定判決所為事實認定及證據之取捨據以爭執，應認為再審不合
    法，爰依同法第四百三十三條，裁定如主文。
中    華    民    國        九十一      年      十      月    二十五    日
                              臺灣高等法院高雄分院刑事第七庭
                                  審判長法官  李春昌
                                        法官  黃憲文
                                        法官  莊飛宗
右正本證明與原本無異。
如不服本裁定應於送達後五日內向本院提出抗告狀。
                                  書記官  張明賢
中    華    民    國        九十一      年      十      月    二十九    日
                                                                      Ｈ
